臺灣臺南地方法院臺南簡易庭民事判決
110年度南小字第1643號
原      告  臺灣新光商業銀行股份有限公司

法定代理人  李增昌  
訴訟代理人  徐文雄  
            張涵瑜  
被      告  張玉珍    住臺南市○○區○○路○段000巷00弄                        00號
上列當事人間請求清償信用卡消費款事件，經本院於民國110年1
1月9日言詞辯論終結，判決如下：
    主      文
被告應給付原告新臺幣53,057元，及自民國95年10月11日起至民
國104年8月31日止，按年息百分之19.71計算之利息，及自民國 
104年9月1日起至清償日止，按年息百分之15計算之利息。
訴訟費用新臺幣1,000元由被告負擔。
本判決得假執行。
    事實及理由
一、原告起訴主張：被告與訴外人誠泰商業銀行股份有限公司（
    下稱誠泰銀行）申請信用卡使用並簽訂信用卡使用契約，依
    約被告得持該信用卡於各特約商店簽帳消費，但應於當期繳
    款截止日前向誠泰銀行清償消費帳款，如有積欠款項或逾期
    清償等情事，依信用卡約定條款第14條及第15條約定，應按
    年息19.71％計算循環信用利息。詎被告持卡消費後，未依約
    繳款，截至民國95年10月10日止，尚積欠新臺幣（下同）53
    ,057元未給付。誠泰銀行於94年12月31日與原告合併更名為
    臺灣新光商業銀行股份有限公司，原誠泰銀行之權利義務仍
    由原告行使負擔。被告未依約履行給付義務，屢經催討，均
    置之不理，為此，爰依信用卡契約之法律關係提起本件訴訟
    等語。並聲明：如主文第1項所示。
二、被告抗辯：我確實有申請信用卡，但我在家做手工，每月收
    入約在4,500元到1萬元之間，我先生臥床，由我負擔家庭生
    活費用，無法一次清償欠款，我與別家銀行有約定還款方案
    是本金的一半，利息全免，希望原告能夠採用相同的清償方
    案等語。並聲明：原告之訴駁回。 
三、經查，原告主張之事實，業據其提出與所述相符之信用卡申
    請書、信用卡約定條款、帳務資料查詢單為證（見本院卷第
    27-35頁），且為被告所不爭執(見本院卷第64頁)，本院綜
    合上開事證，依證據調查之結果，堪信原告主張為真實可信
    。
四、按稱消費借貸者，謂當事人一方移轉金錢或其他代替物之所
    有權於他方，而約定他方以種類品質、數量相同之物返還之
    契約；借用人應於約定期限內，返還與借用物種類、品質、
    數量相同之物，民法第474條第1項及第478條前段分別定有
    明文。次按給付有確定期限者，債務人自期限屆滿時起，負
    遲延責任；遲延之債務，以支付金錢為標的者，債權人得請
    求依法定利率計算之遲延利息，但約定利率較高者，仍從其
    約定利率，民法第229條第1項及第233條第1項亦分別定有明
    文。被告雖抗辯其無力清償，希望原告可以比照其他債權人
    的清償方案云云，然此係原告之借款債權能否獲得滿足之問
    題，並非被告得以拒絕清償債務之正當理由，被告此部分抗
    辯，並無可採。從而，原告本於信用卡使用契約之法律關係
    ，請求被告給付如主文第1項所示之金額及利息，為有理由
    ，應予准許。
五、按訴訟費用，由敗訴之當事人負擔；法院為終局判決時，應
    依職權為訴訟費用之裁判，民事訴訟法第78條及第87條第1
    項分別定有明文。經核本件訴訟費用額為1,000元（依原告
    請求66,368元計算第一審裁判費），原告之請求為有理由，
    爰依上開規定確定被告應負擔之訴訟費用如主文第2項所示
    。
六、本件係屬民事訴訟法第427條第1項簡易訴訟事件所為被告敗
    訴之判決，依同法第389條第1項第3款規定，應依職權宣告
    假執行，併依同法第392條第2項規定宣告被告如為原告預供
    擔保後，得免為假執行。
七、據上論結，原告之訴為有理由，判決如主文。 　　
中　　華　　民　　國　　110 　年　　11　　月　　23　　日
                  臺南簡易庭法  官　張桂美　
以上正本係照原本作成。
對於小額程序第一審判決之上訴，非以其違背法令為理由，不得
為之。如不服本判決，應於送達後20日內，向本院提出上訴狀並
表明上訴理由（須附繕本）且上訴狀內應記載表明（一）原判決
所違背之法令及其具體內容；（二）依訴訟資料可認為原判決有
違背法令之具體事實者。如委任律師提起上訴者，應一併繳納上
訴審裁判費用。
中　　華　　民　　國　　110 　年　　11　　月　　24　　日
                                  書記官  林彥丞